最高法院刑事判決　　　　　　　　　　　　　　　八十七年度台上字第四○九三號
　　上　訴　人　甲○○
右上訴人因盜匪等罪案件，不服台灣高等法院中華民國八十七年九月一日第二審判決
（八十七年度上訴字第三二二六號，起訴案號：台灣台北地方法院檢察署八十七年度
偵字第一四四○號），提起上訴，本院判決如左：
    主  文
上訴駁回。
    理  由
按刑事訴訟法第三百七十七條規定，上訴於第三審法院，非以判決違背法令為理由，
不得為之。是提起第三審上訴，應以原判決違背法令為理由，係屬法定要件。如果上
訴理由狀並未依據卷內訴訟資料，具體指摘原判決不適用何種法則或如何適用不當，
或所指摘原判決違法情事，顯與法律規定得為第三審上訴理由之違法情形，不相適合
時，均應認其上訴為違背法律上之程式，予以駁回。本件上訴人甲○○上訴意旨略稱
：原審對於上訴人在原審所提上訴理由狀內之疑點未予調查審酌。原判決理由第二項
所載之事實，係由自由心證所擬之情節而非確實發生之經過。嚴海威作案時間僅約三
十餘秒，以時間上看，上訴人所稱從二樓離去後，在一樓門口與警員相遇之供詞並非
卸責之詞，請予詳查。又上訴人從無犯罪前科，此次因負債被逼討甚急，致一時失去
理智而犯案，事後已知錯，犯罪情節輕微，原審量刑太重，請從輕量刑，以勵自新等
語。
惟查原判決認定上訴人甲○○有原判決事實欄所載之犯行，係以上訴人與其弟嚴海威
事前共謀強盜，並選定台北市○○路○段二○○號二樓世華銀行大信證券收付處為目
標等情，已據上訴人於警訊及檢察官偵查中供明。嚴海威進入該收付處強劫之經過，
亦據證人黃細媛於偵、審中指證屬實，並有事發經過之錄影帶及勘驗筆錄可稽，嚴海
威並承認錄影帶中之強盜男子即為其本人不諱。嚴海威強盜未得手，於逃逸時為警開
槍擊中加以逮捕，上訴人見狀乃上前對警員呂明實施以強暴，以手勾住呂員頸部，拉
扯其佩槍，以強暴便利嚴海威脫逃，但未得逞等情，亦已據呂明實、江正喜證述在卷
，上訴人亦承認有上前推警員拉扯警員之事實，此外復有作案工具照片、現場照片、
贓物領據，作案之開山刀、尖刀各一把，帽子二頂，口罩、背包各一個等可資佐證等
證據，予以綜合判斷，認上訴人成立懲治盜匪條例第五條第二項、第一項第一款之強
盜未遂罪及刑法第一百六十二條第四項、第二項之以強暴便利脫逃未遂罪、第一百三
十五條第一項之妨害公務罪。強盜未遂部分，公訴人認係犯懲治盜匪條例第三條第一
項第二款之強劫而持械拒捕罪，尚有未洽，起訴法條應予變更。所犯強暴便利脫逃未
遂及妨害公務部分二罪，有方法結果之牽連關係，應從一重之強暴便利脫逃未遂罪處
斷。上訴人與嚴海威間就強盜未遂部分有犯意聯絡及行為之分擔，為共同正犯。並於
法定刑內量處其刑，已詳其所憑之證據及認定之理由。並指駁說明上訴人否認犯罪
之各項辯解，何以係卸責之詞，不足採信，甚詳。所為論斷，均有卷存證據資料可資
覆按。上訴意旨對原判決本於證據所為之事實認定，究竟違背如何之經驗法則或論理
法則，未依據卷內訴訟資料，具體予以指明，徒以自己之說詞，謂原審調查有所未盡
，採證違法云云，對原審取捨證據證明力自由判斷之審判職權之合法行使，以及原判
決已有論列說明之事項，漫指為違法，再為單純事實上之爭執，要非適法之第三審上
訴理由。又上訴意旨既未指摘原判決科刑有何違背法令，單純就科刑之輕重為爭執，
亦非適法之第三審上訴理由。是上訴意旨所指摘原判決違法情事，殊與法律規定得為
第三審上訴理由之違法情形不相適合。衡以前述說明，其上訴為違背法律上之程式，
應予駁回。
據上論結，應依刑事訴訟法第三百九十五條前段，判決如主文。
中      華      民      國    八十七    年     十二     月      三      日
                              最高法院刑事第六庭
                                  審判長法官  董  明  霈
                                        法官  丁  錦  清
                                        法官  賴  忠  星
                                        法官  林  茂  雄
                                        法官  王  居  財
      右正本證明與原本無異
                                              書  記  官
中      華      民      國    八十七    年     十二     月      八      日
